【裁判字號】    99,訴,201
【裁判日期】    990514
【裁判案由】    毒品危害防制條例
【裁判全文】
臺灣基隆地方法院刑事判決        99年度訴字第201號
公  訴  人  臺灣基隆地方法院檢察署檢察官
被      告  甲○○
上列被告因毒品危害防制條例案件，經檢察官提起公訴（99年度
毒偵字第224號），並經本院合議庭裁定由受命法官獨任進行簡
式審判程序，判決如下：
    主      文
甲○○施用第一級毒品，累犯，處有期徒刑捌月。
    事實及理由
一、本件犯罪事實應補充：「甲○○前因違反麻醉藥品管理條例
    案件，經台灣高等法院以88年度上訴字第641號案件判處有
    期徒刑5年4月確定；復因違反毒品危害防制條例案件，經台
    灣板橋地方法院以88年度易字第3374號案件判處有期徒刑7
    月確定；又因違反藥事法等案件，經台灣台北地方法院以89
    年度訴字第440號案件判處有期徒刑7月、6月，應執行有期
    徒刑1年確定；嗣再由台灣台北地方法院就上開判決所科之
    刑，以89年度聲字第1537號案件裁定應執行有期徒刑6年8月
    ，於95年1月26日假釋出監；嗣因保護管束期滿未經撤銷假
    釋，未執行之刑以已執行論，於95年12月29日執行完畢。另
    因竊盜案件，經台灣士林地方法院以96年度易字第1125號案
    件判處有期徒刑8月，並依據中華民國96年罪犯減刑條例之
    規定，減刑為有期徒刑4月確定；再因搶奪案件，經本院以
    96年度訴字第122號案件判處有期徒刑1年，再經台灣高等法
    院以96年度上訴字第1744號案件駁回上訴而確定；復經本院
    依據上開減刑條例，就前開有期徒刑1年，以96年度聲減字
    第1084號案件裁定減刑為有期徒刑6月，再與上開減刑後之
    有期徒刑4月接續執行，於97年6月20日入監執行，於98年12
    月17日，因易科罰金而執行完畢。其於98年12月31日上午某
    時許，在基隆市○○○街330巷3之1號11樓住處內，將第一
    、二級毒品海洛因及甲基安非他命一起置放於玻璃球內下方
    以火燒烤產生煙霧吸用之方式，施用第一、二級毒品海洛因
    及甲基安非他命（起訴書誤載於99年1月1日8時5分為警採尿
    前回溯24及96小時內之某時，在不詳地點，各施用第一、二
    級毒品海洛因、甲基安非他命，此部分業據蒞庭檢察官當庭
    更正）。」、證據應補充：「被告於本院準備程序及審判程
    序之自白。」、應適用之法條應補充：「被告持有第一、二
    級毒品海洛因、甲基安非他命係供施用，其持有之低度行為
    均為施用之高度行為所吸收，均不另論罪。其以一吸用行為
    同時施用第一、二級毒品海洛因、甲基安非他命，為想像競
    合犯，應從一重之施用第一級毒品罪論處，公訴人誤認係犯
    意各別、犯行不同、罪名互異之分論併罰關係，尚有誤會，
    附此說明。」外，餘均引用如附件檢察官起訴書之記載。
二、據上論斷，應依刑事訴訟法第273條之1第1項、第284條之1
    、第299條第1項前段、第310條之2、第454條第2項，毒品危
    害防制條例第10條第1項、第23條第2項，刑法第11條前段、
    第47條第1項、第55條，判決如主文。
本案經檢察官乙○○到庭執行職務。
中    華    民    國    99    年    5    月    14    日
                  刑事第四庭法  官    何怡穎
以上正本證明與原本無異。
如不服本判決應於收受送達後10日內向本院提出上訴書狀，並應
敘述具體理由；其未敘述上訴理由者，應於上訴期間屆滿後20日
內向本院補提理由書(均須按他造當事人之人數附繕本)「切勿逕
送上級法院」。
中    華    民    國    99    年    5     月    14    日
                            書記官    翁其良
附錄本案論罪科刑法條：
毒品危害防制條例第10條
施用第一級毒品者，處 6 月以上 5 年以下有期徒刑。
施用第二級毒品者，處 3 年以下有期徒刑。
附件：
臺灣基隆地方法院檢察署檢察官起訴書
                                     99年度毒偵字第224號
    被      告  甲○○  男  34歲（民國○○年○月○○日生）
                        住基隆市○○區○○街52巷9號
                        （現在臺灣新竹監獄執行中）
                        國民身分證統一編號：Ｚ000000000號
上列被告因違反毒品危害防制條例案件，業經偵查終結，認應提
起公訴，茲敘述犯罪事實及證據並所犯法條如下：
        犯罪事實
一、甲○○前因施用毒品案件，經臺灣基隆地方法院裁定送強制
    戒治，於民國97年6 月20日因停止處分出所，由本署檢察官
    於97年6 月17日以97年度戒毒偵字第23號不起訴處分書為不
    起訴處分確定。又因搶奪、傷害等案件，分經臺灣高等法院
    以96年度上訴字第1744號、臺灣士林地方法院以96年度易字
    第1125號判決有期徒刑1年、8月確定，經96年減刑，嗣於97
    年12月17日易科罰金執行完畢。甲○○復基於施用第一級、
    第二級毒品之犯意，於99年1月1日8時5分為警採尿前回溯24
    及96小時內之某時（警局時間內除外），在不詳地點，各施
    用第一級毒品海洛因及第二級毒品甲基安非他命。因甲○○
    係施用毒品列管之人，警方通知採尿送驗，係呈嗎啡及安非
    他命類陽性反應。
二、案經基隆市警察局第四分局報告偵辦。
        證據並所犯法條
一、訊據被告甲○○僅坦承於98年12月25日7 時許，有施用毒品
    安非他命之犯行，否認施用第一級毒品。惟被告尿液檢體經
    送台灣檢驗科技股份有限公司以酵素免疫分析法為初步篩檢
    ，並以氣相層析質譜儀法為確認檢驗之結果，係呈嗎啡及安
    非他命類陽性反應之事實，有列管毒品人口尿液檢體採集送
    驗紀錄表及台灣檢驗科技股份有限公司出具之濫用藥物檢驗
    報告（尿液檢體編號：Ｚ000000000000號）附卷可稽。本件
    事證明確，被告犯嫌堪予認定。
二、核被告所為，係違反毒品危害防制條例第10條第1項施用第
    一級毒品罪嫌及第2項施用第二級毒品罪嫌。被告所涉施用
    第一級毒品與第二級毒品2罪，犯意各別，犯行不同，罪名
    互異，請分論併罰。被告於受有期徒刑之執行完畢後，5 年
    內再犯有期徒刑以上之本罪，為累犯，請依刑法第47條第1
    項規定加重其刑。
三、依毒品危害防制條例第23條第2項、刑事訴訟法第251條第 1
    項提起公訴。
    此    致
臺灣基隆地方法院
中    華    民    國    99    年    3    月    29    日
                          檢  察  官   王  亞  樵
上正本證明與原本無異
中    華    民    國    99    年    4     月    6     日
                          書  記  官   魏  書  崧
附錄法條：
毒品危害防制條例第10條
施用第一級毒品者，處 6 月以上 5 年以下有期徒刑。
施用第二級毒品者，處 3 年以下有期徒刑。

司法院資訊處製作；財團法人民間司法改革基金會備份。
